臺灣臺南地方法院刑事判決
110年度交易字第913號
公  訴  人  臺灣臺南地方檢察署檢察官
被      告  蔡育倫


上列被告因過失傷害案件，經檢察官提起公訴（110年度調偵字
第1443號），本院判決如下：
    主  文
本件公訴不受理。
    理  由
一、公訴意旨如附件起訴書所載。
二、按告訴乃論之罪，告訴人於第一審辯論終結前，得撤回其告
    訴；又告訴經撤回者，法院應諭知不受理之判決，並得不經
    言詞辯論為之，刑事訴訟法第238條第1項、第303條第3款、
    第307條分別定有明文。
三、本件被告因過失傷害案件，經檢察官提起公訴，被告涉犯刑
    法第284條前段之過失傷害罪，依同法第287條之規定，須告
    訴乃論。茲被告就本件過失傷害乙案，業經告訴人撤回告訴
    ，此有撤回告訴狀在卷可憑，揆諸前開說明，爰不經言詞辯
    論，逕為諭知不受理之判決。
據上論斷，應依刑事訴訟法第303條第3款、第307條，判決如主
文。 
中　　華　　民　　國　　110 　年　　10　　月　　26　　日
　　　　　　　　　刑事第八庭    法　官　郭瓊徽
以上正本證明與原本無異
如不服本判決應於收受本判後20日內向本院提出上訴書狀，並應
敘述具體理由。其未敘述上訴理由者，應於上訴期間屆滿後20日
內向本院補提理由書狀（均須按他造當事人之人數附繕本）「切
勿逕送上級法院」。
  　　　　　　　　　　　　　　　書記官　王珮君
中　　華　　民　　國　　110 　年　　10　　月　　26　　日
附件：
臺灣臺南地方檢察署檢察官起訴書
                                   110年度調偵字第1443號
　　被　　　告　蔡育倫　男　27歲（民國00年0月00日生）
　　　　　　　　　　　　住宜蘭縣○○鎮○○街000號
　　　　　　　　　　　　國民身分證統一編號：Z000000000號
上列被告因過失傷害案件，已經偵查終結，認應提起公訴，茲將
犯罪事實及證據並所犯法條分敘如下：
　　　　犯罪事實
一、蔡育倫於民國109年6月5日下午2時許，騎乘車牌號碼000-00
    00號普通重型機車，自臺南市北區公園南路、西門路3段交
    岔路口西側騎樓起駛，欲往臺南市北區公園南路東向行駛，
    原應注意起駛前應顯示方向燈，注意前後左右有無障礙或車
    輛行人，並應讓行進中之車輛行人優先通行，且汽車迴車前
    ，應暫停並顯示左轉燈光或手勢，看清無來往車輛，並注意
    行人通過，始得迴轉，而依當時日間天氣晴、乾燥無缺陷之
    柏油路面、視距良好、無障礙物之路況，並無不能注意之情
    形，竟疏未注意及此，於號誌黃燈時段起駛迴轉，適有顏綺
    貞騎乘車牌號碼000-000號普通重型機車，在臺南市北區西
    門路3段北向機車待轉區停等紅燈後，由南向北起駛，兩車
    發生碰撞，致顏綺貞受有左側鎖骨骨折之傷害。
二、案經顏綺貞訴請偵辦。
　　　　證據並所犯法條
一、證據清單及待證事實：
編號 證據名稱 待證事實 1 被告蔡育倫於警詢及偵查中之供述。 坦承於犯罪事實欄所載時間、地點與告訴人顏綺貞發生車禍。 2 證人即告訴人顏綺貞於警詢及偵查中之證述。 證明全部犯罪事實。 3 道路交通事故現場圖、調查報告表(一)、(二)、臺南市車輛行車事故鑑定會南鑑0000000案鑑定意見書、本署勘驗筆錄各1份、現場及車損照片12張。 證明本件車禍發生之過程，且被告於黃燈時段起駛迴轉穿越道路未注意左右來車，為肇事原因。 4 國立成功大學醫學院附設醫院中文診斷證明書1份。 證明告訴人因車禍受有左側鎖骨骨折傷害之事實。 
二、核被告所為，係犯刑法第284條前段之過失傷害罪嫌。被告
    肇事後於警方到場處理時，當場承認為肇事者而接受調查，
    有臺南市政府警察局永康分局交通分隊道路交通事故肇事人
    自首情形紀錄表1紙存卷可參，為對於未發覺之罪自首而接
    受裁判，請審酌刑法第62條前段之規定，減輕其刑。
三、又被告辯稱：告訴人於警詢中表示係遭後方車輛撞倒，則告
    訴人與被告發生碰撞前已與其他車輛發生碰撞，此與警方記
    載事實不符，且被告於車禍發生時已注意左右來車，仍無法
    避免遭告訴人自右後方追撞，況被告行經上開機車待轉區時
    ，待轉區其他車輛均未有動作，表示告訴人若注意左右來車
    即可避免本次車禍等語，並聲請車禍鑑定覆議。經查，告訴
    人於警詢中固指訴：我一起步就被從後方來的機車撞倒了，
    我剛起步我前車頭就受撞擊等語，然觀告訴人、被告車輛之
    相對位置，被告自騎樓起步之位置確係位於告訴人後方，是
    被告確係自告訴人後方駛來，而被告行向係自機車待轉區前
    方繞行後復往公園南路方向行駛，被告因而駛至機車待轉區
    即告訴人前方；又告訴人於車禍發生時僅與被告發生碰撞，
    未與後方其他車輛碰撞等節，有道路交通事故現場圖、本署
    勘驗筆錄各1份附卷可稽，核與告訴人上開指訴情節相符，
    被告前開辯解尚屬無據。又告訴人於機車待轉區停等紅燈，
    於燈號轉為路燈後起步直行，均依相關規定為駕駛行為，當
    可信賴其他參與交通之對方亦能遵守交通規則，而被告於黃
    燈時段，貿然起駛並迴轉穿越道路，方肇致本件車禍，告訴
    人對於被告之違規行為，自無預防之義務，難謂告訴人就本
    件車禍有何過失可言；且刑法上之過失，不若民事責任係專
    以填補損害為目的，故無所謂過失相抵理論，是縱認告訴人
    對本件車禍之發生果有過失，亦無消弭被告刑事責任之餘地
    。本件事證已明，認無再送覆議之必要，附此敘明。
四、依刑事訴訟法第251條第1項提起公訴。
　　此　致
臺灣臺南地方法院
中　　華　　民　　國　 110　　年　　9 　　月　　6 　　日
                              檢察官  張  佳  蓉
本件證明與原本無異
中　　華　　民　　國　 110　　年　　9 　　月　　18　　日
                              書記官  李  智  聖 
附錄本案所犯法條：
刑法第284條前段
因過失傷害人者，處 1 年以下有期徒刑、拘役或 10 萬元以下
罰金